【裁判字號】    90,上易,1353
【裁判日期】    900425
【裁判案由】    毒品危害防制條例
【裁判全文】
臺灣高等法院臺中分院刑事判決                    九十年度上易字第一三五三號
    上訴人  臺灣苗栗地方法院檢察署檢察官
    被  告  乙○○
右上訴人因被告違反毒品危害防制條例案件，不服臺灣苗栗地方法院中華民國九十年
四月二十五日第一審判決（民國八十九年度易字第一０三九號，起訴案號：臺灣苗栗
方法院檢察署民國八十九年度毒偵字第一九六五號，併辦案號：同署民國九十年度毒
偵字第六八七號），提起上訴，本院判決如左：
    主  文
原判決撤銷。
乙○○連續施用第二級毒品，處有期徒刑捌月。
    事  實
原審判決書所記載之事實，與本院認定之犯罪事實相同，茲引用之（如附件）。並補
充記載：乙○○復基於概括之犯意，在苗栗縣頭份鎮新華里四十號住處，以將第二級
毒品即安非他命倒入吸食器的玻璃頭內，再經水煙斗過濾後，用口鼻吸食所散發出來
之白煙之方式，連續施用安非他命多次，迨九十年三月二十四日十時三十分許，在苗
栗縣頭份鎮○○里○○街二七三號前為警緝獲，並採集其尿液送苗栗縣衛生局檢驗，
安非他命呈陽性反應而查出上情。案經苗栗縣警察局竹南分局移送由臺灣苗栗地方法
院檢察署檢察官函送併案審理。
    理  由
一、引用原審判決書所記載之證據外。茲再補充記載：前開併案部分之事實，已據被
    告乙○○於本院審理時供承在卷，而被告經警採集其尿液送苗栗縣衛生局檢驗，
    安非他命呈陽性反應乙節，亦有該局煙毒尿液檢驗成績書存卷可參，自堪認定。
二、核被告所為，係犯毒品危害防制條例第十條第二項之施用第二級毒品罪。其因施
    用第二級毒品而持有第二級毒品，其持有之低度行為應為其施用之高度行為所吸
    收，自不另論罪。至被告先後多次施用第二級毒品之犯行，時間密接，所犯復均
    為構成要件相同之罪，顯係基於概括之犯意反覆為之，應依連續犯之規定以一罪
    論，並依法加重其刑。至上訴人即檢察官移送併案審理部分之犯行，與檢察官起
    訴部分之犯行，具有連續犯之裁判上一罪關係，亦為起訴效力所及，本院自得併
    予審理。原審予以被告為論罪科刑之判決，固非無見，然查原審就被告另於九十
    年三月二十四日遭查獲施用第二級毒品部分之犯行，未及併予審理，尚有未洽。
    檢察官上訴意旨以被告於九十年三月二十四日遭警查獲部分之犯行，原審未及併
    予審理而據以指摘原判決不當，為有理由，應由本院將原判決予以撤銷改判。查
    被告已有施用毒品之前科紀錄，此觀諸被告之前案紀錄表即明，詎不思悔改，猶
    一再干犯法禁，量刑本不宜輕縱，惟念其於本院審理時，尚能坦承犯行，態度良
    好，爰併審酌被告施用毒品危害社會風氣，所生危害性不淺等一切情狀，量處被
    告有期徒刑捌月。
三、據上論斷，應依刑事訴訟法第三百七十三條、第三百六十九條第一項前段、第三
    百六十四條、第二百九十九條第一項前段，毒品危害防制條例第十條第二項，刑
    法第十一條前段、第五十六條判決如主文。
本案經檢察官甲○○到庭執行職務。
中      華      民      國      九十     年       八      月   二十三   日
                                    臺灣高等法院臺中分院刑事第十庭
                                          審判長法  官  林  照  明
                                                法  官  蕭  廣  政
                                                法  官  李  寶  堂
右正本證明與原本無異。
不得上訴。
                                                書記官  許  哲  禎
中      華      民      國      九十     年       八      月    二十四  日
附錄：
毒品危害防制條例第十條第二項：
施用第二級毒品者，處三年以下有期徒刑。
                                                                        Ｉ
附件：
台灣苗栗地方法院刑事判決                        八十九年度易字第一三九號
    公  訴  人  臺灣苗栗地方法院檢察署檢察官
    被      告  乙○○  男三十四歲（民國○○○年○月○○○日生）
                        住苗栗縣頭份鎮新華里二鄰二九號
                        居臺灣台中戒治所
                        身分證統一編號：Ｋ一二八六六六號
右列被告因違反毒品危害防制條例案件，經檢察官提起公訴（八十九年度毒偵字第一
九六五號），本院判決如左：
    主  文
乙○○施用第二級毒品，處有期徒刑柒月。
    事  實
一、乙○○於民國八十七年二月間因施用毒品案件，經臺灣高等法院台中分院裁定移
    送觀察勒戒結果，認無繼續施用毒品之傾向，由該院於八十七年九月八日以八十
    七年度上易字第一九六六號判決免刑確定後，又於八十七年十月間，再因施用毒
    品案件，經本院裁定送勒戒處所觀察、勒戒，復認無繼續施用毒品之傾向，而由
    臺灣苗栗地方法院檢察署檢察官於八十七年十一月四日，以八十七年度偵字第四
    七五八號為不起訴處分確定。嗣乙○○復基於施用第二級毒品安非他命之概括犯
    意，於八十八年二月間某日在苗栗縣頭份鎮新華里二鄰下新店二十九號住處，連
    續施用安非他命二次，於同年月二十二日凌晨一時三十分許，為警查獲並驗尿呈
    安非他命陽性反應，經臺灣苗栗地方法院檢察署檢察官於八十八年九月十七日聲
    請戒治並起訴，並由本院於八十八年十一月五日以八十八年度訴字第三五五號，
    就其施用毒品部分犯行，判處有期徒刑六月（另違反國家安全法部分則判處有期
    徒刑五月，經分論併罰，應執行有期徒刑十月，於八十九年十一月二十四日確定
    ，九十年十月二十日發監執行，尚未執行完畢，故未構成累犯）；並以八十八年
    度毒聲字第一一四二號裁定移送戒治；嗣因戒治成效評定合格，再經本院於八十
    九年一月二十六日以八十九年毒聲字第一三五號裁定停止戒治，所餘戒治期間付
    保護管束；詎乙○○於保護管束期間內，竟又基於施用第二級毒品安非他命之犯
    意，於八十九年八月十八日起回溯四日內間某時，在某不詳地點，再度施用第二
    級毒品安非他命一次，迨八十九年八月十八日，因執行保護管束向臺灣苗栗地方
    法院檢察署觀護人報到時，經採集尿液送驗而呈安非他命陽性反應，始揭上情。
二、案經臺灣苗栗地方法院檢察署檢察官自動檢舉後偵查起訴。
    理  由
一、右揭事實，業據被告乙○○於本院審理時坦承不諱，且被告於八十九年八月十八
    日經臺灣苗栗地方法院檢察署觀護人室所採尿液，經送鑑驗給果，確呈甲基安非
    他命陽性反應乙節，有私立中山醫學院附設孫中山先生紀念醫院藥物濫用檢測中
    心八十九年八月二十八日篩檢報告書一紙在卷可按，堪認被告自白與事實相符，
    從而被告上開施用安非他命之犯行，洵堪認定。又被告前因施用毒品案件，經臺
    灣高等法院台中分院判決免刑確定；又再因施用毒品案件，經臺灣苗栗地方法院
    檢察署檢察官不起訴處分確定。嗣因復施用第二級毒品、違反國家安全法等罪而
    經本院判處有期徒刑十月及移送戒治；又因戒治成效評定合格，再經本院裁定停
    止戒治，付保護管束等情；亦有前開判決、裁定、臺灣高等法院被告全國前案紀
    錄表、臺灣苗栗地方法院檢察署刑案資料查註紀錄表等附卷可憑，並經本院調閱
    臺灣苗栗地方法院檢察署八十九年執字第一三七二號卷屬實；是被告三犯毒品危
    害防制條例之罪，事證明確，亦洵堪認定。
二、核被告所為，係犯毒品危害防制條例第十條第二項之施用第二級毒品罪。被告施
    用毒品前之持有毒品低度行為，應為施用毒品之高度行為所吸收，不另論罪。爰
    審酌被告前開之素行，又一再施用第二級毒品，不知悔改，惡性非淺，惟所犯係
    自殘行為，對社會、國家法益之危害尚輕，犯罪後又坦承犯行等一切情狀，量處
    如主文所示之刑，以示懲儆。
據上論斷，應依刑事訴訟法第二百九十九條第一項前段，毒品危害防制條例第十條第
二項，刑法第十一條前段，判決如主文。
中      華      民      國    九十      年      四      月    二十五    日
                                       臺灣苗栗地方法院刑事第一庭
                                           法  官  楊  台  清
右正本證明與原本無異。
如不服本判決，應於送達後十日內向本院提出上訴狀(須附繕本)，上訴於臺灣高等
法院臺中分院。
                                           書記官  李  惠  雯
中      華      民      國    九十      年      四      月    二十五    日
附錄論罪科刑法條
毒品危害防制條例第十條第二項
施用第二級毒品者，處三年以下有期徒刑。


司法院資訊處製作；財團法人民間司法改革基金會備份。
